【裁判字號】    98,訴,1050
【裁判日期】    990621
【裁判案由】    違反毒品危害防制條例等
【裁判全文】
臺灣臺南地方法院刑事判決              98年度訴字第1050號
公  訴  人  臺灣臺南地方法院檢察署檢察官
被      告  癸○○
選任辯護人  陳忠鎣律師
被      告  丁○○
選任辯護人  陳清白律師
被      告  子○○
選任辯護人  林彥百律師
被      告  辛○○
選任辯護人  熊家興律師
            江信賢律師
            曾靖雯律師
被      告  丙○○
選任辯護人  蔡弘琳律師
            彭大勇律師
            黃紹文律師
被      告  戊○○
指定辯護人  本院公設辯護人余訓格
被      告  壬○○
選任辯護人  王正明律師
上列被告因違反毒品危害防制條例等案件，經檢察官提起公訴（
98年度偵字第5235、5236、5237、5238、8153、9613號）暨追加
起訴（98年度偵字第5353、9613、10378、10913、11365 號、98
年度偵緝字第835號，本院判決如下：
    主  文
癸○○運輸第三級毒品，累犯，處有期徒刑捌年，扣案如附表一
編號1、附表二編號1、編號5、附表四編號1、附表五編號 1所示
之物均沒收；又運輸第三級毒品，累犯，處有期徒刑拾年，扣案
之第三級毒品愷他命陸拾伍包（均含包裝袋，檢驗後餘重貳伍壹
陸柒玖點捌貳公克）及如附表一編號 2所示之物均沒收。應執行
有期徒刑拾肆年，扣案之第三級毒品愷他命陸拾伍包（均含包裝
袋，檢驗後餘重貳伍壹陸柒玖點捌貳公克）及如附表一編號 1、
編號2、附表二編號1、編號5、附表四編號1、附表五編號 1所示
之物均沒收。
癸○○其餘被訴販賣第三級毒品部分無罪。
丁○○運輸第三級毒品，累犯，處有期徒刑柒年，扣案如附表一
編號 1、附表二編號1、編號5、附表四編號1、附表五編號1所示
之物均沒收；又運輸第三級毒品，累犯，處有期徒刑玖年，扣案
之第三級毒品愷他命陸拾伍包（均含包裝袋，檢驗後餘重貳伍壹
陸柒玖點捌貳公克）及如附表一編號 2所示之物均沒收。應執行
有期徒刑拾貳年，扣案之第三級毒品愷他命陸拾伍包（均含包裝
袋，檢驗後餘重貳伍壹陸柒玖點捌貳公克）及如附表一編號 1、
編號2、附表二編號1、編號5、附表四編號1、附表五編號 1所示
之物均沒收。
子○○運輸第三級毒品，處有期徒刑拾年，併科罰金新臺幣伍拾
萬元，罰金如易服勞役，以罰金總額與壹年之日數比例折算，扣
案如附表一編號1、附表二編號1、編號5、附表四編號1、附表五
編號1所示之物均沒收。
子○○其餘被訴運輸第三級毒品部分無罪。
辛○○運輸第三級毒品，處有期徒刑肆年，扣案如附表一編號 1
、附表二編號1、編號5、附表四編號1、附表五編號1所示之物均
沒收；又運輸第三級毒品，處有期徒刑拾年，併科罰金新臺幣壹
佰貳拾萬元，罰金如易服勞役，以罰金總額與壹年之日數比例折
算，扣案之第三級毒品愷他命陸拾伍包（均含包裝袋，檢驗後餘
重貳伍壹陸柒玖點捌貳公克）及如附表一編號 2所示之物均沒收
。應執行有期徒刑拾壹年陸月，併科罰金新臺幣壹佰貳拾萬元，
罰金如易服勞役，以罰金總額與壹年之日數比例折算，扣案之第
三級毒品愷他命陸拾伍包（均含包裝袋，檢驗後餘重貳伍壹陸柒
玖點捌貳公克）及如附表一編號1、編號2、附表二編號1、編號5
、附表四編號1、附表五編號1所示之物均沒收。
丙○○運輸第三級毒品，累犯，處有期徒刑拾貳年，併科罰金新
臺幣貳佰萬元，罰金如易服勞役，以罰金總額與壹年之日數比例
折算，扣案如附表一編號1、附表二編號1、編號5、附表四編號1
、附表五編號 1所示之物均沒收；又運輸第三級毒品，累犯，處
有期徒刑拾肆年陸月，併科罰金新臺幣肆佰伍拾萬元，罰金如易
服勞役，以罰金總額與壹年之日數比例折算，扣案之第三級毒品
愷他命陸拾伍包（均含包裝袋，檢驗後餘重貳伍壹陸柒玖點捌貳
公克）及如附表一編號 2所示之物沒收。應執行有期徒刑貳拾年
，併科罰金新臺幣陸佰萬元，罰金如易服勞役，以罰金總額與壹
年之日數比例折算，扣案之第三級毒品愷他命陸拾伍包（均含包
裝袋，檢驗後餘重貳伍壹陸柒玖點捌貳公克）及如附表一編號 1
、編號2、附表二編號1、編號5、附表四編號1、附表五編號 1所
示之物及均沒收。
壬○○意圖販賣而持有第三級毒品，處有期徒刑貳年拾月，扣案
之第三級毒品愷他命貳包（均含包裝袋，檢驗後餘重壹伍零點伍
玖公克）及如附表六編號4、5所示之物均沒收。
戊○○無罪。
    事  實
一、癸○○曾因販賣仿冒洋酒之詐欺案件，經臺灣嘉義地方法院
    以97年度嘉簡字第1584號判決判處有期徒刑 5月確定，於民
    國98年 1月20日易科罰金執行完畢；而丁○○曾因賭博案件
    ，經臺灣臺北地方法院以96年度易字第 108號判決判處有期
    徒刑3月確定，嗣經減刑為有期徒刑1月又15日，於96年10月
    30日易科罰金執行完畢；另丙○○曾因妨害自由案件，經臺
    灣高等法院臺中分院以96年度上訴字第 845號判決判處有期
    徒刑6月確定，於98年1月16日易科罰金執行完畢，均不知悔
    改。
二、癸○○、丁○○、子○○、丙○○、胡智瑋（另案由臺灣基
    隆地方法院審理中）與在逃之江木津、林恒山（以上二人均
    經檢察官通緝）均明知愷他命（ Ketamine，下稱K他命）為
    毒品危害防制條例所明令禁止運輸之違禁物品，且為行政院
    依懲治走私條例第2條第3項所公告禁止進、出口之管制物品
    ，竟共同基於私運管制物品進口及運輸第三級毒品之犯意聯
    絡，由丙○○、胡智瑋、子○○出資，江木津負責在大陸地
    區取得K他命，林恒山負責將K他命裝入貨櫃中託運入臺，丁○○則負責以「松暐倉儲企業社」之名義，承租址設臺南縣
    永康市○○路90號之倉庫作為 K他命私運來臺後之卸貨地點
    ；而癸○○則負責於K他命私運進口後，統籌K他命在臺灣地
    區之內陸運送事宜；癸○○復於98年 3月初某日，在丁○○
    位在臺北縣蘆洲市○○街居所，以新臺幣（下同）20,000元
    之代價誘使辛○○代為載運私運進口之部分 K他命，辛○○
    明知 K他命為毒品危害防制條例所明令禁止運輸之違禁物品
    ，仍應允代為運輸。謀議既定，遂由林恒山將每包重約一公
    斤之 K他命共一百一十包夾藏於二只酒糟肥料貨櫃內，於98
    年2月23日將該等藏有K他命之酒糟貨櫃由大陸地區運往臺灣
    地區，至98年3月6日運至高雄港進口，並透過不知情馬瑞蓮
    轉介不知情之謝坤傑委由不知情之「光磊報關有限公司」負
    責人黃碧雲於同年月 9日報關，至同年月11日委由不知情之
    托運行運抵「松暐倉儲企業社」所承租之上址倉庫。期間丁○○分別持其母所有之0000000000號行動電話及其本人所有
    之0000000000號行動電話撥打癸○○持用之0000000000號行
    動電話或以附表二編號 1所示筆記型電腦透過網路與癸○○
    聯絡運輸K他命事宜，另子○○則分持話機序號變更為0，門
    號0000000000號不詳之人所申辦之行動電話及其本人所申辦
    使用之0000000000號行動電話與癸○○持用之大陸地區行動
    電話及其上開 0000000000號行動電話聯繫K他命出資、運送
    事宜；而丙○○則持0000000000號行動電話撥打癸○○持用
    之0000000000號行動電話向其詢問K他命何時進口。至98年3
    月11日下午5時許，丁○○取出夾藏於貨櫃內之K他命後，旋
    駕駛車牌號碼0969-NR號自小客車載運上開K他命前往嘉義水
    上交流道與癸○○會合，而癸○○則駕駛子○○所有之車牌
    號碼 D4-9160號自小客車將丁○○帶往子○○位在嘉義縣太
    保市港尾里住處附近重新包裝整理，並將其中十包 K他命交
    予子○○。子○○取得上開 K他命後，即持其所有之000000
    0000號行動電話撥打辛○○所有之0000000000號行動電話與
    辛○○相約於國道一號嘉義交流道附近之「小天使檳榔攤」
    等候，並委請不知情之壬○○駕駛車牌號碼YV-5691號自小
    客車載伊前往而運輸該等K他命，至同日晚間9時許抵達後，
    子○○即將其中四包 K他命交予辛○○，旋由辛○○駕駛車
    牌號碼不詳之自小客車將該等 K他命運輸至臺北縣三重市中
    興橋下，並於翌日（同年月12日）凌晨 0時20分許，將該四
    包 K他命交與真實姓名年籍不詳綽號「長腳」之成年男子，
    再由綽號「長腳」之男子轉交胡智瑋。而丁○○由「松暐倉
    儲企業社」之倉庫載運至子○○上址住處之其餘一百包 K他
    命，則重行裝入丁○○所駕駛之前開自小客車內，旋於當日
    （即98年3月11日）由癸○○駕駛前開車牌號碼D4-9160號自
    小客車，而丁○○則駕駛前開車牌號碼 0969-NR號自小客車
    一同北上，而共同將上開一百包之 K他命運輸至國道第二高
    速公路清水休息站，至同日晚間 9至10時許抵達後，旋將該
    一百包之 K他命交予在該處等候接貨之丙○○及聽從丙○○
    命令前往該處接貨之姓名、年籍不詳成年男子數人，由該等
    與丙○○同有犯意聯絡之姓名、年籍不詳之成年男子將 K他
    命轉運至不詳之其他地區（下稱第一次運輸K他命犯行）。
三、癸○○、丁○○、辛○○、丙○○、江木津、林恒山復再度
    共同基於私運管制物品進口及運輸第三級毒品之犯意聯絡，
    除由丙○○、辛○○負責出資外，餘依上開分工方式，由林
    恒山將六十五大包之 K他命夾藏於二只酒糟肥料貨櫃內，並
    於98年3月20日將該藏有K他命之酒糟貨櫃由大陸地區運往臺
    灣地區，至98年 3月27日運至高雄港進口，並再度透過不知
    情之謝坤傑委由不知情之「光磊報關有限公司」負責人黃碧
    雲於同年月31日報關。期間癸○○持子○○申辦交癸○○使
    用之0000000000號行動電話、不詳之人交付癸○○使用之00
    00000000號行動電話作為運輸毒品之聯絡工具，另丁○○持
    癸○○交其使用之0000000000號行動電話做為運輸毒品之聯
    絡工具，而丙○○則持前開0000000000號行動電話作為運輸
    毒品之聯絡工具。因第一次運輸K他命時，需將K他命由丁○○所駕駛之0969-NR號自小客車搬至丙○○所指示之另一輛
    自小客車內，甚為不便，癸○○向林恒山反應後，丙○○遂
    聯絡癸○○表示將提供一輛自小客車裝運K他命，並要求癸○○先行前往丙○○住處將該自小客車駛回，癸○○遂依指
    示於同年4月1日晚間，前往臺北縣林口鄉南勢村250巷19號
    丙○○居所，而丙○○則於翌日（同年月2日）下午1時許，
    指示不知情之戊○○將不知情之庚○○（涉嫌偽證部分另行
    審結）向不知情之程文華所借得車牌號碼8791-VG號自小客
    車交予癸○○，癸○○隨即駕車南下，並於同日下午6時許
    ，在中山高速公路嘉義交流道附近，將上開車牌號碼8791-
    VG號自小客車交予丁○○，要求丁○○將K他命拆卸後放置
    該車中。至同年4月3日上午，黃碧雲電請不知情之「順安托
    運行」負責人莊敏聰派遣司機運送上開夾藏K他命之貨櫃，
    而莊敏聰則通知不知情之司機林明進駕駛車牌號碼060-KM號
    聯結車前往高雄港載運。嗣丁○○得知藏放K他命之貨櫃將
    於同年4月3日下午1時30分許運抵伊承租之倉庫，即通知癸○○，癸○○遂與辛○○及不知情之子○○一同南下，然因
    此次運輸K他命行為早在檢、警監控之中，員警遂於同日下
    午3時20分、3時35分許，持檢察官核發之拘票，分別在臺南
    縣永康市○○○路628號統一超商門口及臺南縣永康市○○
    路90號「松暐倉儲企業社」承租之倉庫前拘提癸○○、不知
    情之子○○及丁○○三人到案（當時因尚不知辛○○涉案，
    故未予拘提、逮捕）。員警並依檢察官之指揮，逕行搜索上
    址「松暐倉儲企業社」之倉庫，當場於不知情之聯結車司機
    林明進所駕駛車牌號碼060-KM號聯結車載運至現場之貨櫃內
    ，扣得私運進口之K他命六十五大包（檢驗前總毛重251680
    公克，包裝塑膠袋總重約5579.90公克，驗後含包裝袋餘重
    251679.82公克），及丁○○所持用供聯絡運輸K他命所用如
    附表一所示之行動電話二具，並發現車牌號碼8791-VG號自
    小客車停放於現場。員警另持搜索票搜索附表二至四所示處
    所，分別扣得如附表二至四所示之物（下稱第二次運輸K他
    命犯行）。至同年5月22日，員警再持搜索票前往臺北縣板
    橋市○○路339巷8號辛○○住處搜索，復扣得辛○○所有供
    聯絡運輸K他命所用如附表五所示之行動電話二具。
四、壬○○有施用 K他命之惡習，其分別於98年3月初、3月底某
    日，在嘉義市某 KTV內，二度向姓名、年籍不詳之人購入而
    持有K他命以供自身施用，詎壬○○認販賣K他命有利可圖，
    竟基於販賣K他命以營利之故意，自98年3月底某日起，欲販
    賣其施用剩餘之 K他命牟利，惟其尚未售出，即於98年4月3
    日晚間 7時20分許，為警持搜索票搜索其位在嘉義縣太保市
    ○○路○段175號住處及其所有之車牌號碼YV-5691號自小客
    車，當場在其所使用之上開自小客車內扣得 K他命二包（檢
    驗前總毛重150.69公克，包裝塑膠袋總重約2.26公克，檢驗
    後含包裝袋餘重150.59公克），另在其住處及前開自小客車
    內，扣得如附表六所示之物。
五、案經基隆市警察局移請臺灣臺南地方法院檢察署檢察官暨同
    署檢察官自動檢舉後偵查起訴。
    理  由
壹、證據能力方面：
    本案檢察官所舉暨本院依職權調查所得之各項證據，除下列
    供述證據，或經各該被告暨其等選任辯護人表示不同意採為
    證據之意，或與法定程式有違，依法不得做為證據外，其餘
    各項供述、非供述證據，迄本案辯論終結前，均未據被告及
    其等選任辯護人表示不同意採為證據之意思，且無事實顯示
    係因公務員違法蒐證所取得之證據，本院審酌該等供述證據
    、非供述證據作成時之情況暨各該證據之性質，亦認為適於
    作為證據，爰依刑事訴訟法第 159條之1第2項、第159條之5
    等規定，於99年2月9日審理時當庭裁定認為均有證據能力：
  一、警詢筆錄部分：
    (一)共同被告壬○○之歷次警詢筆錄，業據被告黃俊騰及其選
      任辯護人表示不同意採為證據之意，且查無刑事訴訟法第
      159條之2、之3、之5各條所列情形，依同法第159條第1項
      之規定，無證據能力。
    (二)共同被告癸○○、辛○○二人之全部警詢筆錄、共同被告
      丁○○98年4月4日警詢筆錄，亦據被告子○○及其選任辯
      護人表示不同意採為證據之意，復查無刑事訴訟法第 159
      條之2、之3、之5各條所列情形，依同法第 159條第1項之
      規定，亦無證據能力。
  二、檢察官訊問筆錄部分：
      本案檢察官所舉各該被告訊問筆錄，其中以「被告」身分
      所為之陳述，對其餘同案被告本人而言，均屬被告以外之
      人於審判外所為之陳述，原屬證人證詞之性質，然未經具
      結，依刑事訴訟法第158條之3之規定，無證據能力。
貳、實體方面－有罪部分：
  一、有關第一、二次運輸K他命犯行部分：
    (一)訊據被告癸○○、丁○○、辛○○三人對於上開第一、二
      次運輸 K他命之犯行，均坦承不諱；另被告子○○固坦承
      曾於98年 3月11日，在國道一號嘉義交流道附近之「小天
      使檳榔攤」，將一袋物品交予被告辛○○之事實，然矢口
      否認有何被訴運輸K他命之犯行，辯稱，其就第一次運輸K
      他命之犯行並未出資，且98年 3月11日，其不知被告癸○○交其送交被告辛○○之物品為 K他命，其認為交予被告
      辛○○之物品係肥料云云；而被告丙○○雖坦承曾於98年
      3 月11日在國道二號清水休息站與被告癸○○見面之事，
      然亦矢口否認有何被訴第一、二次運輸 K他命之犯行，辯
      稱：其於98年 3月10日，曾與被告癸○○在其住處見面，
      兩人談及其向被告癸○○購買 K他命事宜，雙方約定翌日
      （即同年月11日）在清水休息站見面，並由被告癸○○交
      付K他命之樣本，惟見面之後，被告癸○○並未交付任何K
      他命，又其於98年4月2日前後，曾告知被告癸○○欲向伊
      購買5公斤之K他命，然被告癸○○尚未確認價格，且其並
      未命被告戊○○提供車輛予被告癸○○云云。至辯護人辯
      護意旨部分，被告子○○之選任辯護人辯護意旨以：證人
      即同案被告癸○○於本案遭羈押之期間甚長，非無為求保
      釋而誣指他人犯罪之可能，且伊所供情節與常情相悖，不
      足採信；又依證人壬○○、丁○○二人於本院審理中所為
      之證詞可知，被告子○○於98年 3月11日載運至「小天使
      檳榔攤」之物品確係肥料袋，而被告丁○○當日既有將 K
      他命放入紙箱，倘被告子○○欲將 K他命交付被告辛○○
      ，則直接交付紙箱即可，自無交付肥料袋之理；又被告子
      ○○雖曾自白犯罪，惟其自98年6月1日偵訊時起即否認犯
      行，尤其前所為之自白或有減刑、交保等利害關係之考量
      ，未必與事實相符，當不得以其自白逕為判決之基礎。另
      被告丙○○之選任辯護人辯護意旨則以：有關被告丙○○
      被訴第一次運輸K他命犯行部分，該次並無K他命扣案，卷
      內復無任何事證足以認定有此一百一十包 K他命存在；而
      證人即被告癸○○固一再證稱被告丙○○與同案被告林恒
      山、江木津等三人在大陸地區共謀本案毒品走私事宜，並
      由被告丙○○負責出資及在臺接貨事宜，然依被告丙○○
      之供述，被告丙○○、癸○○二人分屬購毒者、販毒者之
      身分，兩人顯有利害關係，是被告癸○○為脫免罪責，不
      無誣指被告丙○○犯罪之可能，且被告癸○○所證情節諸
      多反覆、矛盾及與事理不符之處，復與證人即被告丁○○
      、戊○○二人所證情節相左，自難採信；又依證人即被告
      戊○○於本院審理中所為之證詞，車牌號碼 8791-VG號自
      小客車係證人即被告戊○○自行向庚○○借用後再借予被
      告癸○○，與被告丙○○無關，自不能以之認定被告丙○○犯罪，應為被告丙○○無罪之諭知云云。
    (二)經查，上開犯罪事實，除據被告癸○○、丁○○、辛○○
      三人自白在卷外，並經證人即被告癸○○、丁○○、辛○○三人於偵查及本院審理中以證人身分結證明確（證人癸○○部分，見98年度偵字第5236號卷(一)第163至165頁、同
      號偵查卷(二)第63至64、141、177頁、98年度偵字第 10378
      號卷第22頁、本院99年2月9日審判筆錄第11至18、20至27
      、37至38、45至47、58至65頁、本院99年4 月27日審判筆
      錄第13至26頁；證人辛○○部分，見98年度偵字第5236號
      卷(二)第55至56頁、本院99年 2月23日審判筆錄第13至16、
      21至22、29至31、41至42頁；證人丁○○部分，見98年度
      偵字第5237號卷第9至10、52至54 、95至96、109至110、
      145 頁、本院99年4月8日審判筆錄第10至12頁）；而本案
      自大陸地區私運至臺灣地區之 K他命如何進口、報關，乃
      至運送至被告丁○○所承租之「松暐倉儲企業社」之倉庫
      等情，亦據證人即不知情之聯結車司機林明進、順安托運
      行負責人莊敏聰、報關人員黃碧雲、謝坤傑及不知情而仲
      介謝坤傑承接報關事宜之馬瑞蓮分別於警詢、偵查中供證
      明確（證人林明進部分，見 64171號警卷第28頁；證人莊
      敏聰部分，見98年度偵字第5236號卷(一)第83至86頁；證人
      黃碧雲部分，見同上偵查卷第79至82頁；證人謝坤傑部分
      ，見同上偵查卷第87至89頁；證人馬瑞蓮部分，見同上偵
      查卷第94至96、184至190、98年度偵字第5237號卷第87至
      88頁）；又員警於98年4月3日在「松暐倉儲企業社」查獲
      現場發現之車牌號碼 8791-VG號自小客車，乃證人庚○○
      向不知情之證人程文華借用，亦據證人程文華、庚○○二
      人分別於警詢、偵查及本院審理中證述在卷（證人程文華
      部分，見98年度偵字第5353號卷第92至94頁；證人庚○○
      部分，見同上偵查卷第95至97、119至121頁、本院99年 2
      月23日審判筆錄第58頁）。此外，復有證人林明進提出之
      傳真函、萬海航運股份有限公司高雄貨櫃集散站貨櫃（物
      ）運送單（兼出進站放行准單）第一、三聯、萬海航運股
      份有限公司高雄貨櫃集散站貨櫃交替驗送單第四聯（貨櫃
      （物）標記號碼： SNTU0000000）、佳成地磅單（貨櫃號
      碼：SNTU0000000）各一紙、進口報單二紙、8791-VG號自
      小客車車籍查詢資料一紙、查獲現場照片影本六十幀、彩
      色照片三十六幀及臺灣基隆地方法院針對本案相關行動電
      話核發之通訊監察書、被告癸○○、丁○○、子○○、丙○○之通訊監察譯文及行動電話雙向通聯紀錄、被告辛○○之雙向通聯紀錄在卷（相關書證、照片部分，見 64171
      號警卷第29至30頁、98年度偵字第5236號卷(一)第205、208
      頁、97年度偵字第5353號卷第63頁、64171 號警卷第87至
      94頁、64172 號警卷第96至97頁；通訊監察書部分，見98
      年度偵字第5236號卷(一)第113至117、118至122、125至128
      、136至138、139至148、149至152頁；通訊監察譯文及通
      聯紀錄部分，見 64171號警卷第71至73、79至86、76至78
      頁、64213 號警卷第10至16、17、19至21頁、98年度偵字
      第5236號偵查卷(二)第 2至4、146、153至154、159至171頁
      、98年度偵字第5353號卷第25、44至45、50、114至116、
      148至149頁）在卷暨於「松暐倉儲企業社」現場查獲之 K
      他命六十五大包及如附表一編號 1、2、附表三編號3、附
      表四編號1、附表五編號1所示行動電話五具、附表二編號
      1所示筆記型電腦一臺、編號5所示松暐倉儲支出記錄表一
      本扣案可憑。又上開扣案之 K他命經送內政部警政署刑事
      警察局鑑定結果，於「松暐倉儲企業社」現場查扣之六十
      五包白色晶體（驗前總毛重251680公克，包裝塑膠袋總重
      約 5579.90公克，取0.18公克鑑驗用罄）經抽檢結果，檢
      出第三級毒品愷他命成分，有該局98年 4月23日刑鑑字第
      0980047082號鑑定書一份在卷可資佐證（見98年度偵字第
      5236號偵查卷(一)第78頁）。綜上事證，堪認被告癸○○、
      丁○○、辛○○三人之自白與事實相符，應可採信。
    (三)被告子○○、丙○○二人雖否認犯行，然：
      1.被告子○○部分：
        (1)查被告子○○曾於98年3月5日下午 3時許（下稱第一
          通電話）、5 時49分許（下稱第二通電話）及翌日（
          同年月6日）下午1時23分（下稱第三通電話）、28分
          （下稱第四通電話）、34分（下稱第五通電話）許，
          以其當時持用之0000000000號與被告癸○○所持用之
          大陸地區行動電話門號00-00000000000號相互聯絡（
          見98年度偵字第 10378號卷第127頁正面至129頁正面
          ，其中：
          第一通通話內容中提及被告子○○意欲以信用卡借
            款籌措金錢交付被告癸○○，然因尚積欠卡債30餘
            萬元以致無法借得，乃詢問被告癸○○何時需交付
            該筆款項，癸○○表示「給他拖兩天錢再給他送吧
            」。
          第二通電話中，被告子○○詢問：「阿…小弟說…
            可以用…幾個？」被告癸○○表示：「你看你有辦
            法…看你盤算啊！」被告子○○再答稱：「嗯…就
            有多少就有辦法處理多少就對了啦」。
          第三通電話中，被告子○○詢問被告癸○○要將款
            項匯至何處交予被告癸○○，被告癸○○詢問：「
            你哪裡有多少？」被告子○○表示：「我這…有差
            不多三、四十」，被告癸○○則表示：「你跟我說
            你要多…你幾個就好啦…」，被告子○○表示：「
            5 個」，之後兩人談論「費用」問題，被告癸○○
            稱：「運的那個啦…阿臺灣的」，被告子○○答稱
            ：「回來還要兩成就對了？」被告癸○○稱：「對
            啊…」。
          第四通電話，被告癸○○表示：「這一兩天就馬上
            好了嘛，就可以拿到錢了你聽懂嗎？」、「不過我
            先跟你說他那個回去要…5變4就對了啦」，被告黃
            崧棋詢問：「阿多少錢？」被告癸○○表示：「你
            就145嘛」、「這裡就是…買就是145啊」，被告黃
            崧棋稱：「這樣我了解啦…阿我要匯去哪裡給你？
            」被告癸○○表示：「我跟你說喔，我這現在…你
            先踩…你打給我小弟」、「你先踩25萬給他啦」，
            被告子○○詢問：「…阿剩下的要拿去給誰？」被
            告癸○○稱：你先拿我再跟你說就好」。
          第五通電話，被告子○○表示：「這樣我這盤算 6
            好了啦，6 啦」、「差不多要8萬1嘛，8萬1千多嘛
            ，對吧」？被告癸○○表示：「沒有，哪有那麼多
            ，145 耶…」，被告子○○詢問：「不是說要加兩
            成？」被告癸○○表示：「沒那麼多啦，沒啦！兩
            成是東西的啦」、「你就145乘6，145乘6就對了啦
            」。
        (2)經核上開通話內容，被告子○○顯係欲透過被告黃浚
          騰購買某種物品，數量為6，單價145，且被告癸○○
          要求被告子○○將25萬交予伊小弟。而證人即被告黃
          浚騰於本院審理中證稱：被告子○○、壬○○二人早
          於98年 2月11、12日左右，即與伊及林恒山一同在大
          陸珠海地區商談第一次運輸 K他命之計劃，被告黃崧
          棋、壬○○二人就該次運輸至臺灣地區之 K他命共同
          出資40餘萬元，可分得6公斤之K他命，被告子○○係
          分二次將款項交付，其中第一次係由被告子○○交付
          現金25萬元予伊弟黃信仁，之後由伊透過地下匯兌之
          方式匯往大陸交予林恒山；98年 3月11日第一次在被
          告子○○老家附近卸下之K他命，其中6公斤係交予被
          告子○○；其餘 4公斤則係請被告辛○○轉交胡智瑋
          ；而上開通訊監察譯文所示之內容，均係伊與被告黃
          崧棋商談第一次運輸 K他命之出資事宜，通話譯文中
          所提及之「5變4」，係林恒山原本表示欲扣二成之 K
          他命，亦即5公斤拿4公斤之意，然事後並未扣除；而
          通話譯文中所提及之「145」，係指K他命之價格 1公
          斤14,500人民幣，「8萬1」係指換算為新臺幣為81,0
          00 元；而譯文中所說之「6」，係指被告子○○出資
          取得6公斤之K他命；至伊於電話中陳稱：「你就是14
          5乘6，145乘6就對了」，係伊向被告子○○確定其欲
          出資取得6公斤之 K他命，每公斤以人民幣14, 500元
          計算等語（見本院99年 4月27日審判筆錄第13至24頁
          ）。查證人癸○○前開所證情節，與前引卷附通訊監
          察譯文之內容相符，且質諸被告子○○，亦坦承上開
          通訊監察譯文內容確為其與被告癸○○間之對話（見
          本院99年 4月27日審判筆錄第41頁），足證被告黃崧
          棋確有出資參與第一次運輸K他命犯行無疑。
        (3)又被告子○○於為警查獲後翌日即98年4月4日警詢中
          ，原否認參與第一次運輸 K他命之犯行，堅稱被告黃
          浚騰所交付者為一袋白色的肥料袋，後因員警提示其
          所持用之0000000000號行動電話與被告癸○○所持用
          之0000000000號行動電話於98年3月11日晚間8時39分
          之通訊監察譯文請其解釋通話內容，被告子○○無法
          回答，乃表示願將全案內情全盤供出，並稱：當時被
          告癸○○交予其肥料袋後，其有開啟該肥料袋觀視內
          容物為 K他命，以夾鏈袋包裝，其有逐一過磅秤重，
          然因每包均900餘公克，不足1公斤，遂打電話與被告
          癸○○告知上情等語（見64173號警卷第7頁反面）。
          至本案偵查中，雖被告子○○改口否認犯行，然至本
          案起訴移審時，被告子○○於98年 7月28日訊問時，
          亦為認罪之表示（見本院98年度訴字第1050號卷(一)第
          21頁）。經核被告子○○前開警詢中自白內容，與證
          人即被告癸○○於偵查及本院審理中證稱：第一次 K
          他命運進臺灣報關後，被告丁○○在臺南倉庫將一百
          一十包毒品（即 K他命）取出後通知伊，並由被告郭
          峰銘將該等毒品載運至被告子○○老家附近，由伊與
          被告子○○一同將K他命卸下，並將其中十包K他命交
          予被告子○○，由被告子○○交予被告辛○○，再交
          予綽號「長腳」之男子轉交胡智瑋，被告子○○、陳
          智威二人均知悉伊等所運送者為 K他命等語（見本院
          98年2月9日審判筆錄第14至17頁）相符。且依卷附通
          訊監察譯文所示，被告子○○於98年3月11日晚間8時
          39分許以其持用之0000000000號行動電話撥打被告黃
          浚騰所持用之0000000000號行動電話，並於電話中對
          伊表示：那有的少50，有的少80…」等語（見 64171
          號警卷第82頁反面），稽其內容，亦與被告子○○於
          警詢中自白其曾將取自被告癸○○處之 K他命逐一過
          磅秤重，發覺每包均有短少等語相互吻合。再者，證
          人即被告癸○○於偵查及本院審理中，亦證稱上開通
          訊監察譯文確係伊與被告子○○談論有關 K他命重量
          短少之內容無誤（見98年度偵字第5236號卷(一)第 165
          頁、本院99年2月9日審判筆錄第62至63頁），由此益
          徵被告子○○前揭警詢中所為之自白確與事實相符。
        (4)雖被告子○○矢口否認出資參與第一次運輸 K他命之
          犯行，辯稱不知98年 3月11日交付予被告辛○○之物
          品為 K他命，而其於警詢、本院羈押訊問中之所以自
          白知悉其交予被告辛○○之物品為 K他命，係因警詢
          當時，員警告知本案與其無關，至其委任之律師到場
          後，其律師亦要求其配合警方，且員警對其恫稱若不
          承認，至少關20年，其遂於警詢中為不實之自白；而
          98年 7月28日起訴移審時，因其律師表示其在警詢中
          已承認知悉所運送者為 K他命，十個法官有九個會判
          其有罪，要其認罪，以獲得交保與減刑，遂為不實之
          自白，實際上被告丁○○根本並未要求其秤重，其於
          羈押訊問中所為之自白係亂掰云云。而其選任辯護人
          辯護意旨則以：依證人癸○○所證人民幣14,500折合
          新臺幣81,000元計算，匯率高達5.58，此遠逾98年 3
          月間人民幣與新臺幣匯率約1比4.5之水準，是證人即
          被告癸○○所證情節不實云云。惟查：
          被告子○○於警詢中為上開自白當時，已有律師在
            場陪詢，此除據被告子○○所自承外，並經製作筆
            錄之員警於警詢筆錄中詳細記載委任律師到場之時
            間（見 64171號警卷第19頁），則被告子○○於警
            詢中為上開自白當時，既有律師在場陪同，已排除
            員警以不正方法獲取自白之可能；而到場之律師陳
            學驊乃其本人親自委任，有刑事委任狀一紙在卷可
            按（見 64171號警卷第23頁），衡情自無違反其本
            人之意願，而刻意要求其與警方配合之理。況，員
            警僅負責案件之調查，對於被告所犯罪名及刑度，
            均無置喙之餘地，此一刑事案件偵審之基本流程，
            即便為被告子○○所不知，其所委任之律師當無不
            知之理，是負責製作筆錄之員警實無於律師在場之
            情況下，逕行對被告恫稱若如何如何，至少被判刑
            多久，而未遭在場律師制止之理，是被告子○○所
            辯情節，顯與經驗法則有違。
          又在押之被告經起訴移審後，是否得具保停止羈押
            、有無法定減刑之事由，均由承審法官認定，而案
            件移審之初，承審法官尚無充足之時間詳閱卷證，
            是承審法官訊問被告後，是否認定被告有羈押之必
            要，本難逆料，遑論減刑；況，被告於法官訊問時
            自白犯罪，非無坐實「犯罪嫌疑重大」此一羈押要
            件之可能，即便其本人對上開訴訟實務並非熟稔，
            其委任之律師對此當無不知之理。被告子○○自警
            詢、偵查以迄本案移審當時，均委任律師到場陪同
            ，倘其果未參與第一次運輸 K他命犯行，衡情實無
            任何辯護人膽敢為追求一不確定之具保結果，而建
            議其認罪之可能。被告子○○辯稱其於本院羈押訊
            問中所為之自白係在辯護人之建議下所為之不實陳
            述，顯係飾卸之詞，亦無可取。
          再者，依卷附通訊監察譯文及證人癸○○之證詞可
            知，證人即被告癸○○雖於前述第五通電話中對被
            告子○○表示：「你就145乘6，145乘6就對了啦」
            等語，然伊於該通電話中，未有一語提及辯護人所
            指人民幣14,500元折合新臺幣為81,000元之情形；
            反之，係被告子○○於電話中稱：「差不多要8萬1
            嘛，8萬1千多嘛，對吧」，而被告癸○○對被告黃
            崧棋上開換算後之金額則表示：「沒有，哪有那麼
            多，145 耶…」，而由兩人嗣後之通話譯文可知，
            被告子○○顯然誤認出資之金額加二成，以致認為
            需新臺幣81,000餘元。從而，此部分辯護意旨以換
            算後之匯率遠高於當時匯兌水準為由，認證人即被
            告癸○○所證情節不實，顯有誤解。況，辯護人就
            其所陳：98年3月間人民幣與新臺幣之匯率約為1比
            4.5 乙節，亦未提出任何證據佐證此一匯率水準屬
            實，所為辯護意旨自不足為有利於被告子○○之認
            定。
          至於，被告子○○一再辯稱其誤認98年 3月11日所
            交予被告辛○○者為肥料，不知為 K他命，並就此
            聲請傳訊證人乙○○、甲○○二人到庭詰問。然被
            告癸○○等人之所以引進酒糟肥料，目的即在掩飾
            伊等私運進口之K他命，此觀伊等將K他命夾藏於肥
            料貨櫃內，可見一般。而伊等為隱藏 K他命，避免
            遭查獲，進口之肥料數量龐大，此等肥料既非全無
            經濟價值，倘能加以轉售牟利，對被告癸○○、黃
            崧棋等人而言，豈非錦上添花。是被告癸○○、黃
            崧棋等人尋求銷售該等肥料之管道，本在意料之中
            。證人乙○○、甲○○二人於本院審理中證稱被告
            子○○確有向渠等探詢肥料銷售管道等情，無非顯
            示被告癸○○、子○○等人確有一併銷售該等用於
            掩護私運 K他命用途之肥料牟利之意圖。惟肥料之
            銷售與其等私運 K他命進口，本屬兩事，殊不能僅
            以被告子○○曾向證人乙○○、甲○○二人探詢肥
            料銷售之可能性，即逕認其有誤將 K他命認做肥料
            之可能。況，被告子○○確有出資參與第一次運輸
            K 他命之犯行，理由已如前述，其身為部分私運進
            口K他命之貨主，且該等K他命已由被告癸○○等人
            由被告丁○○所駕駛之自小客車內取出交付被告黃
            崧棋，無論所交付之 K他命究係以肥料袋、紙盒甚
            或其他任何方式包裝，被告子○○均無誤認該等 K
            他命為其他物品之可能。被告子○○辯稱誤認其交
            予被告辛○○之物為肥料，顯與調查所得之事實不
            符，不足採信。
        (5)綜上事證，堪認被告子○○確有出資參與第一次運輸
          K 他命之犯行。至於，證人即被告癸○○於本院審理
          中，雖證稱被告子○○係與被告壬○○共同出資取得
          6公斤之K他命等情。然被告壬○○此部分犯嫌，未據
          檢察官起訴，並非本院審理範圍，且依現有事證，亦
          難認被告壬○○確有參與其中，併予敘明。
      2.被告丙○○部分：
        (1)有關被告丙○○是否為本案兩次私運至臺灣地區 K他
          命之出資貨主部分：
          查證人癸○○於警詢中以被告身分所為之供述暨於
            偵查及本院審理中以證人身分所為之證詞，均明白
            指證被告丙○○乃本案兩次私運進口 K他命之貨主
            ；又第一次私運進口之 K他命，除交予被告子○○
            之十包外，其餘一百包 K他命均放置於丁○○所駕
            駛之自小客車上，由伊與被告丁○○各駕駛一輛自
            小客車載往清水休息站，抵達後，將被告丁○○所
            駕駛之該輛裝載 K他命之自小客車交予被告丙○○
            帶領前來伊不相識之人約二至四人，其等遂將該輛
            裝載 K他命之自小客車駛離，約半小時後，再將車
            輛駛回，當時車內原本裝載之 K他命均已取走；另
            第二次私運進口之 K他命，被告丙○○亦有出資，
            且原本亦係預定將該批 K他命中屬於被告丙○○出
            資部分運交被告丙○○，然未及運送，即為警查獲
            等語（見98年度偵字第5236號卷(一)第 164頁、同案
            號偵查卷(二)第20、23、63頁、本院99年2月9日審判
            筆錄第12、14至16、22至25頁）。
          又依卷附通訊監察譯文所示：
            a.被告癸○○曾於98年3月9日下午 5時51分許，以
              伊持用之0000000000號行動電話撥打被告丙○○
              持用之0000000000號行動電話與之聯繫，被告張
              賢達於電話中詢問：「這兩天會舒適（順利）嗎
              ？」被告癸○○答稱：「會這兩天會啊」（下稱
              第一次聯絡電話，見64213號警卷第16頁）。
            b.另於98年4月2日下午 3時46分許，被告癸○○、
              丙○○二人再度以伊等所持用之上開行動電話相
              互聯絡，被告癸○○於電話中表示：「那個『錢
              』明天早上才收到，再收給你」，而被告丙○○
              於電話中詢問：「阿他們那邊會好適嗎？」被告
              癸○○答稱：「會啊會啊」（下稱第二次聯絡電
              話）。
            c.至同日晚間11時52分許，被告癸○○、丙○○二
              人再度以上開行動電話聯繫，被告丙○○於電話
              中再度詢問：「阿那個會好嗎？」被告癸○○答
              稱：「要明天啊」；被告丙○○稱：「嗯，我是
              說今天這樣，有順利嗎？」被告癸○○稱：「有
              啊…他那個『錢』就來不及收到，明天才有出來
              …」（下稱第三次聯絡電話）。
            d.於98年4月3日中午12時11分許，被告丙○○再度
              以其持用之上開行動電話撥打被告癸○○持用之
              上開行動電話，並於電話中詢問：「阿沒喔…啊
              ？」被告癸○○回答：他那個『錢』要 1點半才
              有匯到」（下稱第四次聯絡電話）（見98年度偵
              字第5236號偵查卷(二)第153至154頁）。
          查證人即被告癸○○於警詢、偵查及本院審理中供
            證稱：上開第一次聯絡電話，乃被告丙○○詢問裝
            載 K他命之貨櫃是否將於兩日內抵達被告丁○○承
            租之倉庫（見98年度偵字第5236號偵查卷(二)第 141
            頁）；第二通聯絡電話，則係被告丙○○詢問走私
            之酒糟貨櫃夾藏 K他命是否順利；第三通聯絡電話
            ，則係被告丙○○詢問領取貨櫃是否順利；第四通
            聯絡電話，則係伊向被告丙○○表示夾藏 K他命之
            貨櫃於當日下午 1點半才會運至被告丁○○承租之
            倉庫，且上開電話中所提及之「錢」，均係 K他命
            之暗語等語（見前引偵查卷第150至151、177 頁、
            本院99年2月9日審判筆錄第25至27頁）。而質諸被
            告丙○○，除不否認曾於98年 3月11日與被告黃浚
            騰相約於清水休息站見面外，亦坦承前揭第一次聯
            絡電話之內容，係其詢問 K他命是否運抵臺灣乙事
            （見98年度偵字第5353號偵查卷第 129頁），而上
            開第二、第三次聯絡電話中所提及之「錢」均係指
            K他命，另第四通聯絡電話，則係被告癸○○告知K
            他命 1點半會到貨等情（見本院99年4月8日審判筆
            錄第30至34頁）。
          依上開證據資料所示，被告丙○○於本案二次私運
            之 K他命進口報關後，均與被告癸○○電話聯繫確
            認該等 K他命運輸過程是否順利，甚至不厭其煩，
            一再確認被告癸○○取得 K他命之確切時間，倘其
            並非該等 K他命之貨主，僅係單純意欲向被告黃浚
            騰購買少部分之 K他命以供自身施用，被告丙○○
            何需如此關注上開二次私運進口 K他命之動向？而
            被告癸○○又何需對其報告 K他命私運之進度？顯
            見被告丙○○確係本案二次私運進口 K他命之出資
            貨主無疑。
          雖被告丙○○辯稱：其於98年 3月11日前往清水休
            息站，目的係為向被告癸○○拿取 K他命之樣本，
            並向被告癸○○要求購買1公斤之K他命，然被告黃
            浚騰並未交付樣本；另上開第二次聯絡電話之通話
            內容，係因被告癸○○於98年4月2日在其住處向其
            表示伊等私運之 K他命即將到貨，問其需要多少數
            量，其於被告癸○○離開後，向被告癸○○詢問伊
            老闆有無表示可提供其多少 K他命；而第三次聯絡
            電話之內容，則係其原本欲向被告癸○○購買 5公
            斤之 K他命，之後其拜託被告癸○○向伊老闆表示
            再多5公斤，亦即共10公斤之K他命，被告癸○○尚
            未回答，故其詢問被告癸○○與伊老闆商談是否順
            利云云。然：
            a.依卷附通訊監察譯文所示，被告癸○○曾於98年
              3月10日下午4時26分至6時7分間，以伊持用之00
              00000000號行動電話撥打被告丙○○所持用之00
              00000000號行動電話，向被告丙○○表明北上探
              訪之意（見 64213號警卷第16頁反面），且被告
              丙○○於本院審理中，亦坦承被告癸○○確實於
              98年3月10日至其住處（見本院99年5月24日審判
              筆錄第 119頁）。倘被告丙○○果係欲向被告黃
              浚騰購買K他命並先行拿取樣本，其大可於98年3
              月10日之電話中直接告知，並要求被告癸○○逕
              將 K他命樣本攜至其住處即可，何需大費週折，
              於98年 3月11日專程南下清水休息站？又依其所
              辯情節，即便其與被告癸○○係於98年 3月10日
              被告癸○○到訪後，兩人於其住處商妥拿取 K他
              命樣本一事，然其與被告癸○○間既有電話可資
              聯繫，倘被告癸○○於98年3月11日果真無K他命
              樣本可資交付，當可去電告知被告丙○○，自無
              要求被告丙○○刻意南下清水休息站，再當面告
              知無樣本可資交付之必要？是被告丙○○此部分
              所辯情節，均與常情不符，難資憑信。
            b.又倘被告丙○○果真欲請被告癸○○向伊「老闆
              」轉達增購 K他命之意，並於98年4月2日與被告
              癸○○通話過程中，探詢所謂「老闆」之意向，
              衡情被告丙○○、癸○○二人於該等電話通話中
              ，或多或少均應提及此一增購 K他命提案之相關
              內容，然遍查前引被告癸○○、丙○○二人98年
              4月2日通訊監察譯文內容，並無一語提及 5公斤
              、10公斤之數量，亦無任何探詢價格之言詞，與
              被告丙○○所辯情節顯然不符，所辯顯係編造飾
              卸之詞，不足採信。
            c.再者，被告丙○○於偵查中，檢察官經其同意委
              請內政部警政署刑事警察局對其實施測謊鑑定，
              鑑定結果認被告丙○○於測前會談否認被告黃浚
              騰於98年 3月11日有將毒品直接或間接交予其收
              受，經測試結果，呈不實反應，而證人即被告黃
              浚騰於測前會談供稱於98年 3月11日有將毒品直
              接或間接交予被告丙○○，經測試結果，並無不
              實反應，有該局98年 7月14日刑鑑字第09800972
              05號鑑定書及該鑑定書所檢附之相關測謊鑑定資
              料表、說明書、測謊圖譜分析量化表、測謊鑑定
              人資歷表在卷可按（見98年度偵字第5353號偵查
              卷第175至181頁）。且本院依辯護人之聲請調取
              該次測謊鑑定全程錄影光碟，並以拷貝之光碟副
              本供辯護人自行觀覽測謊全部過程，辯護人亦據
              狀表示無意見而不需本院勘驗，顯見測謊過程並
              無不當。則被告丙○○自身所辯情節，既無法通
              過測謊鑑定，益徵所辯不實，不足採信。
          至於，被告丙○○選任辯護人辯護意旨，以98年 3
            月11日私運進口之 K他命並未扣案，並無任何證據
            足證該次私運進口之物品究為 K他命或其他物品，
            謂此部分犯罪不能證明云云。然 K他命屬第三級毒
            品，而運輸第三級毒品乃法定本刑 5年以上有期徒
            刑之重罪，即便有減刑原因，最低刑度仍在有期徒
            刑2年6月以上。被告癸○○、丁○○、辛○○並非
            至愚之人，倘98年3月11日私運進口之物品並非K他
            命，伊等何需虛偽供稱該次私運進口之物品確屬 K
            他命而擔負如此嚴厲之刑事責任？辯護人此部分辯
            護意旨，亦與常情不符，不足為有利於被告丙○○
            之認定。
        (2)有關被告丙○○是否於98年4月2日指示不知情之被告
          戊○○提供車牌號碼 8791-VG號自小客車予被告黃浚
          騰供作載運K他命使用部分：
          查車牌號碼 8791-VG號自小客車於98年4月3日員警
            在「松暐倉儲企業社」倉庫進行搜索時停放於現場
            乙節，有前引現場照片在卷可證（見 64213號警卷
            第82頁），而該輛自小客車乃被告癸○○於98年 4
            月 2日北上向被告丙○○借用，經被告丙○○指示
            被告戊○○將該自小客車交予被告癸○○駛回，被
            告癸○○並於當日下午 6時許，在國道一號嘉義交
            流道將該自小客車交予被告丁○○等情，亦據證人
            即被告癸○○、丁○○二人供證明確（見98年度偵
            字第5236號偵查卷(二)第16至17、21 、62至64、133
            、141、151至152 頁；98年度偵字第5237號偵查卷
            第 145頁；本院99年2月9日審判筆錄第20至23頁；
            偵查之初於筆錄內誤將車牌號碼 8791-VG號自小客
            車登載為車牌號碼YA-20 32號自小客車，見98年度
            偵字第5236號偵查卷(二)第106至108頁員警職務報告
            ），並有被告癸○○、丁○○二人98年4月2日下午
            3 時59分、4時19分、5時40分許之通訊監察譯文在
            卷可資佐證（見98年度偵字第5236號偵查卷(二)第16
            7至168頁）。又被告丙○○提供上開自小客車之原
            因，證人即被告癸○○證稱：因第一次運輸 K他命
            時，係使用被告丁○○之車輛，故 K他命需在不同
            車輛間裝卸，甚為不便，伊返回臺灣後，林恒山與
            被告丙○○二人遂與伊聯絡表示被告丙○○將提供
            一輛車作為運輸K他命之用，如此可將K他命直接裝
            入被告丙○○所提供之車輛，並將整輛車交予被告
            丙○○，以免換車裝卸K他命之煩（見本院99年2月
            9日審判筆錄第20至22頁）。
          次查，被告丙○○於98年4月2日上午11時許，以其
            持用之0000000000號行動電話撥打被告癸○○持用
            之0000000000號行動電話，於電話中被告丙○○詢
            問：「你何時要下去？」被告癸○○答稱：「就看
            …你如果好我就…」，被告丙○○稱：「現在好了
            」，被告癸○○遂表示：「好了喔，我等下彎過去
            」（見98年度偵字第5236號偵查卷(二)第 153頁），
            而證人即被告癸○○就此證稱：上開行動電話乃伊
            前往被告丙○○住處牽車時雙方之聯繫內容無誤（
            見本院99年2月9日審判筆錄第25頁）。
          雖被告丙○○矢口否認車牌號碼 8791-VG號自小客
            車由其所提供，且證人即被告戊○○、庚○○二人
            於本院審理中，亦到庭證稱上開自小客車乃被告黃
            浚騰向證人戊○○借用，再由證人戊○○轉向證人
            庚○○借用，被告丙○○並不知悉云云。惟查：
            a.依證人即被告戊○○於本院審理中所證情節，被
              告癸○○於98年4月2日前往被告丙○○住處，係
              先向被告丙○○借車，被告丙○○表示不方便出
              借車輛，故被告癸○○轉而向其借用（見本院99
              年 2月23日審判筆錄第85頁）。然被告丙○○自
              偵查以迄本院審理中，始終否認被告癸○○曾向
              其借車，其二人所證、所供情節已有齟齬。
            b.依證人庚○○之證詞，證人戊○○原有一輛「馬
              自達 3」之自小客車借予證人庚○○使用，而證
              人戊○○向證人庚○○借用車輛時，證人庚○○
              並未返還先前向證人戊○○所借之該輛「馬自達
              3 」自小客車，反而轉向不知情之程文華借用車
              牌號碼 8791-VG號自小客車（見前引本院審判筆
              錄第47至53、58頁）。然倘證人戊○○所有之自
              小客車交予證人庚○○使用，則於證人戊○○意
              欲使用車輛時，證人庚○○僅需將其先前向證人
              戊○○借用之車輛返還證人戊○○即可，實無另
              向他人借用車輛交予證人戊○○之必要。證人陳
              韋廷所證情節，顯與常情有違。況，質諸證人陳
              建宏，其則證稱被告癸○○向其借車當時，其先
              前借予證人庚○○之「馬自達 3」自小客車已遭
              證人庚○○撞毀，且其已將該輛撞毀之自小客車
              售出（見前引本院審判筆錄第67頁），所證情節
              亦與證人庚○○前開證詞相左，則證人庚○○、
              戊○○所證情節既有矛盾，難認屬實。
            c.再者，被告癸○○、丁○○二人於第一次運輸 K
              他命時，係使用車牌號碼 0969-NR號自小客車載
              運 K他命，且被告癸○○復另向被告子○○借得
              車牌號碼 D4-9160號自小客車使用，顯見被告黃
              浚騰並非缺乏運送 K他命之交通工具。若第二次
              私運進口之 K他命並非欲交付被告丙○○，且被
              告丙○○、林恒山等人並未因考量裝卸 K他命之
              繁瑣而要求被告癸○○將 K他命裝入被告丙○○
              所提供之車輛內，被告癸○○何需不辭辛勞，遠
              自嘉義北上借用車輛？是被告癸○○所證向被告
              丙○○借用車輛之動機屬實，至為顯明。
            d.況，被告丙○○、癸○○二人此部分之供述歧異
              ，檢察官經其二人之同意囑託內政部警政署刑事
              警察局對其二人進行測謊鑑定結果，被告癸○○
              於測前會談供稱伊在98年4月1日曾請被告丙○○
              提供一部車運毒，經測試結果並無不實反應；反
              之，被告丙○○於測前會談中否認提供車輛予被
              告癸○○運毒，則呈不實反應，此有前引該局測
              謊鑑定報告在卷可按。由此益徵被告丙○○空言
              否認提供車輛，顯係卸責之詞，不足採信。
        (3)末查，被告丙○○之選任辯護人於本院審理中，不斷
          質疑證人即被告癸○○之可信性，所持理由無非依被
          告丙○○所供情節，被告癸○○乃販賣 K他命之人，
          而被告丙○○為購買 K他命之人，是被告癸○○為脫
          免罪責以致誣指被告丙○○；又被告癸○○歷次偵審
          中供證情節，有些許出入，亦與證人即被告丁○○、
          辛○○等人之證詞相異，且伊供稱單純負責私運進口
          K 他命之輸送，並未出資，亦未就此犯行有何利得，
          與常情不符云云。然：
          a.本案檢察官經被告丙○○、癸○○二人之同意對其
            等進行測謊鑑定，係被告丙○○對其自身所為之辯
            解呈不實反應，已如前述。則相較於被告癸○○而
            言，已難認被告丙○○之說詞可信。況，被告黃浚
            騰所為之證詞，均有相關通訊監察譯文暨被告張賢
            達本人之供述、其餘同案被告之證詞可佐；反觀被
            告丙○○所辯情節，或與卷附通訊監察譯文內容不
            符，或與證人戊○○所證情節矛盾，難信為真。
          b.再者，K他命係政府嚴加管制之第三級毒品，私運K
            他命進口，乃違法之高獲利行業，涉足其中者，每
            每有相當之勢力，能透過法律以外之手段掌控 K他
            命之運輸流程，否則無從防免俗稱「黑吃黑」之情
            況。而觀諸被告癸○○、丁○○、辛○○、子○○
            四人自警詢、偵查以迄本院審理中歷次供證內容，
            伊等或係對於卷內已有相關佐證之部分，如實供述
            以求減免刑責，對於卷證資料所未顯現或查無實證
            之部分，則隱瞞不表（如被告癸○○）；或係被動
            配合，於檢、警或本院問至相關重點時，略加說明
            一、二（如被告丁○○）；或係於偵、審中不斷反
            覆，為內容全然相反之供述（如被告辛○○、黃崧
            棋）。伊等為上開供述之動機，或為求脫免刑責，
            或為避免日後遭人報復，或係意欲隱瞞先前其他運
            輸毒品犯行之利得，不一而足，而伊等各為自身利
            益之考量就案情所為之供述，於訴訟過程所呈現者
            ，即為彼此供證情節部分矛盾，或部分在細節上發
            生出入之情況，此毋寧為訴訟實務所必然。再者，
            被告癸○○等人所從事者，既為運輸 K他命之非法
            行為，具有高度之隱密性，且須於短時間內儘速完
            成 K他命之全部運輸過程，以免遭查獲，此觀第一
            次運輸K他命犯行，被告癸○○等人於98年3月11日
            K 他命運至「松暐倉儲企業社」之倉庫後，於當日
            火速將K 他命分送至清水休息站、臺北三重市等地
            ，即屬明瞭。於如此緊密之犯罪過程中，被告黃浚
            騰等人所著重者，無非如何避免遭人察覺，如何儘
            速完成 K他命之配送，是客觀上亦難期待伊等對於
            相關 K他命交付之細節，有清晰之記憶。基於上述
            理由，本院認為被告癸○○、丁○○、辛○○等人
            所供部分細節歧異部分，亦不足認定證人即被告黃
            浚騰所證情節不足採信之理由。
    (四)至於，公訴意旨認被告丙○○於第一次運輸 K他命犯行中
      ，係與被告戊○○共同將被告癸○○、丁○○二人運至清
      水休息站交付之K他命轉運至臺南地區；而於第二次運輸K
      他命犯行中，被告丙○○曾命被告戊○○向被告辛○○收
      取被告丁○○、子○○等人交付之資金，而認被告丙○○
      此等轉運、收取資金之行為，分屬第一、二次運輸 K他命
      犯行之一部，另被告丁○○對於第二次運輸 K他命，亦參
      與出資。然依卷存證據資料所示，本案並無積極證據顯示
      被告丙○○於98年 3月11日在清水休息站收取被告癸○○
      等人交付之 K他命後，將之轉運至臺南地區（理由詳如後
      述被告戊○○無罪部分）；而關於被告丙○○指示被告戊○○前往向被告辛○○收取資金，乃至於被告丁○○出資
      部分，遍查全卷，除證人即被告癸○○供證如一外，證人
      即被告辛○○對此部分犯罪情節，所證前後反覆矛盾（詳
      如後述被告子○○無罪部分），且別無其他證據可資補強
      ，此部分事證尚有疑義，無從據為不利於被告丙○○、丁○○二人之認定。惟此等資金之動向並非運輸 K他命犯行
      之構成要件行為，於被告丙○○、丁○○二人相關罪責並
      無影響，僅併予敘明。
    (五)綜上所述，本案事證明確，被告癸○○、丁○○、子○○
      、辛○○、丙○○犯行均堪認定，應依法論科。
  二、有關被告壬○○意圖販賣而持有K他命部分：
    (一)訊據被告壬○○對其基於施用之目的向不詳之人購入 K他
      命後，於98年3月底某日起意販賣而持有該等K他命，但尚
      未售出即為警查獲之事實，均坦承不諱，且有於被告壬○○所使用之車牌號碼YV-5691號自小客車內查獲之K他命二
      包、附表六編號4所示電子秤一臺、編號5所示拉鍊袋一百
      九十六個扣案可憑，而上開扣案疑似 K他命之物品經送內
      政部警政署刑事警察局鑑定結果，該等扣案之白色細晶體
      （驗前總毛重150.69公克，包裝塑膠袋總重約2.26公克，
      取0.10公克鑑驗用罄）確屬K他命無誤，有該局98年5月12
      日刑鑑字第0980047081號鑑定書各一份在卷可資佐證。綜
      上事證，堪認被告壬○○之自白與事實相符，應可採信，
      此部分犯罪事證明確，亦堪認定。
    (二)至於，公訴意旨以被告壬○○係基於販賣第三級毒品 K他
      命以營利之故意，於98年 2月上旬、98年3月中旬及98年3
      月下旬，在嘉義市○區○○○街37號 1樓三度向被告癸○○販入 K他命，認被告壬○○涉有販賣第三級毒品罪嫌云
      云。惟查公訴意旨認被告壬○○涉有販賣第三級毒品 K他
      命罪嫌，無非以被告壬○○於警詢、偵查中所為之自白暨
      前揭扣案之 K他命、電子秤、夾鏈袋等為主要之論據。然
      公訴意旨所指被告癸○○販賣 K他命予被告壬○○之情，
      不僅為被告癸○○所否認，即便被告壬○○於本院審理中
      ，亦已否認其於警詢、偵查中所為自白之真實性，且明確
      供稱：其於警詢中供稱以 100公克25,000元至30,000元之
      價格向被告癸○○購入 K他命云云，均係任意編造，而其
      於本院審理中以證人身分具結證稱扣案之 K他命乃其向被
      告癸○○販入，係屬偽證等語（見本院99年 5月24日審判
      筆錄第 124頁）；又本案並無任何人指述曾向被告壬○○
      購入K他命，且前揭扣案之K他命並無來源證明，無從證明
      係被告壬○○自被告癸○○處販入，而其餘扣案之電子秤
      、夾鏈袋等物品亦無從補強被告壬○○於警詢、偵查中自
      白之真實性，難認其上開自白之情節與事實相符。本諸罪
      證有疑，應為有利於被告解釋之原則，此部分尚難逕認被
      告壬○○涉有三次販賣 K他命之販行，此部分公訴意旨尚
      有未洽，併予敘明。
  三、論罪：
    (一)查被告癸○○、丁○○、辛○○、子○○、丙○○行為後
      ，毒品危害防制條例業已修正，並經公布施行，查修正前
      毒品危害防制條例第4條第3項規定：「製造、運輸、販賣
      第三級毒品者，處5年以上有期徒刑，得併科新臺幣500萬
      元以下罰金」；而修正後該條例第4條第3項則規定：「製
      造、運輸、販賣第三級毒品者，處 5年以上有期徒刑，得
      併科新臺幣 700萬元以下罰金」。查修正後毒品危害防制
      條例第4條第3項將併科罰金之金額由500萬元提高至700萬
      元，雖對行為人較為不利，然修正後毒品危害防制條例第
      17條第 2項增定：「犯第四條至第八條之罪於偵查及審判
      中均自白者，減輕其刑」，是綜合比較修正前後毒品危害
      防制條例相關規定結果，以修正前毒品危害防制條例第 4
      條第 3項之規定有利於未於偵審中自白犯行之被告子○○
      、丙○○，惟對於在偵審中自白犯行之被告癸○○、丁○○、辛○○三人而言，則以修正後同條例第4條第3項、第
      17條第 2項之規定較為有利。從而，應依刑法第2條第1項
      前段、第 1項但書之規定，分別是用最有利於各該被告之
      法律。
    (二)查 K他命係毒品危害防制條例第二條第二項第三款規定之
      第三級毒品；並為行政院依懲治走私條例第二條第四項授
      權訂定之管制物品項目及其數額甲項第四項規定之毒品，
      屬管制進出口之物品。是：
      1.核被告癸○○、丁○○就伊等第一、二次運輸 K他命犯
        行，所為均係犯修正後毒品危害防制條例第4條第3項之
        運輸第三級毒品罪及懲治走私條例第2條第1項之私運管
        制物品進口罪。
      2.核被告辛○○就其第一次運輸 K他命犯行，所為係犯修
        正後毒品危害防制條例第4條第3項之運輸第三級毒品罪
        ，就其第二次運輸 K他命犯行部分，所為係犯修正後毒
        品危害防制條例第4條第3項之運輸第三級毒品罪及懲治
        走私條例第2條第1項之私運管制物品進口罪。
      3.核被告子○○就第一次運輸 K他命犯行，所為係犯修正
        前毒品危害防制條例第4條第3項之運輸第三級毒品罪及
        懲治走私條例第2條第1項之私運管制物品進口罪。
      4.核被告丙○○就其第一、二次運輸 K他命犯行，所為均
        係犯修正前毒品危害防制條例第4條第3項之運輸第三級
        毒品罪及懲治走私條例第2條第1項之私運管制物品進口
        罪。
      5.核被告壬○○所為，係犯毒品危害防制條例第5條第3項
        之意圖販賣而持有第三級毒品罪。
    (三)被告癸○○、丁○○、子○○、丙○○四人就第一次運輸
      K 他命之私運管制物品進口、運輸第三級毒品犯行，以及
      被告癸○○、丁○○、辛○○、丙○○四人就第二次運輸
      K 他命之私運管制物品進口、運輸第三級毒品犯行，分別
      有犯意聯絡及行為分擔，而被告辛○○就第一次運輸 K他
      命犯行中將其取自被告子○○處之 K他命由嘉義交流道附
      近之「小天使檳榔攤」運輸至臺北縣三重市部分，與被告
      癸○○、子○○亦有犯意聯絡及行為分擔，均為共同正犯
      。被告癸○○、丁○○、子○○、辛○○、丙○○等人於
      運輸過程中持有 K他命之低度行為，為其等運輸之高度行
      為所吸收，不另論罪；被告癸○○、丁○○、丙○○、子
      ○○（第一次運輸K他命部分）、辛○○（第二次運輸K他
      命部分）以一行為觸犯運輸第三級毒品及私運管制物品進
      口二罪，應依刑法第55條想像競合之規定，從一重之運輸
      第三級毒品罪處斷。
    (四)公訴意旨雖未論及被告子○○參與第一次運輸 K他命犯行
      中 K他命自大陸地區私運進口部分，然此部分與起訴之運
      輸第三級毒品犯行分別有繼續犯之實質上一罪、想像競合
      犯之裁判上一罪關係，本院自應併予審究。
    (五)又公訴意旨認被告壬○○所為係犯毒品危害防制條例第 4
      條第 3項之販賣第三級毒品罪，尚有未洽，理由已如前述
      ，惟此部分起訴之基本社會事實既屬相同，爰變更公訴人
      所引起訴法條。
    (六)末查被告癸○○、丁○○、丙○○三人分別有如事實欄所
      述前案有期徒刑執行完畢之紀錄，有臺灣高等法院被告前
      案紀錄表在卷可查，伊等於前開有期徒刑執行完畢後 5年
      內，分別故意再犯本案有期徒刑以上之罪，俱為累犯，應
      均依刑法第47條第1項之規定加重其刑。
    (七)末查被告癸○○、丁○○、辛○○三人於本案偵查及審判
      中均自白犯罪，應各依修正後毒品危害防制條例第17條第
      2 項之規定減輕其刑；就被告癸○○、丁○○部分，並應
      先加後減。另被告壬○○部分，查被告壬○○於偵查中係
      自白販賣 K他命之犯行，至本院審理中，雖其自白之範圍
      減縮至意圖販賣而持有 K他命，然販賣第三級毒品與意圖
      販賣而持有第三級毒品之基本社會事實既為相同，並經本
      院變更起訴法條予以審理，此部分仍應認為被告壬○○於
      偵查中所為之自白範圍業已涵蓋意圖販賣而持有第三級毒
      品，是仍應依毒品危害防制條例第17條第 2項之規定予以
      減輕其刑。至被告子○○於警詢及本院羈押訊問中，雖曾
      自白部分犯行，然現行毒品危害防制條例第17條第 2項之
      立法目的，係在於使製造、販賣、運輸、轉讓毒品案件之
      刑事訴訟程序能儘早確定，鼓勵被告自白認罪，開啟其自
      新之路。查被告子○○雖於警詢中自白部分犯行，然於嗣
      後偵查程序進行中，則翻易前詞否認犯罪，至本院羈押訊
      問中，雖為認罪之表示，然依其於本院審理中所陳，其當
      日認罪後所供犯罪情節，均隨意編造，且至本院審理中，
      又再度改口否認犯行，供詞反覆，所為已無從使本案之刑
      事訴訟程序儘早確定，亦難認其有悔改自新之意。是依現
      行毒品危害防制條例第17條第 2項之立法目的，自無適用
      該項規定予以減輕其刑之餘地，併此敘明。
  四、科刑：
      爰審酌 K他命乃我國明令列管之第三級毒品，對於國民身
      心健康有重大危害，被告癸○○、丁○○、辛○○、子○○、丙○○僅圖一己私利，竟自大陸地區私運大量 K他命
      進口，雖無證據證明第一次運輸之K他命業已流入市面，
      然倘無利可圖，被告癸○○、丁○○、辛○○、丙○○等
      人又何須甘冒為警查獲之風險，於短時間內再度私運數量
      倍增之 K他命？顯見伊等為求獲利，致國民身心健康於不
      顧之心態；而被告丙○○、子○○、辛○○三人分別就第
      一、二次私運至我國之 K他命居於出資金主之地位，惡性
      重大，被告癸○○、丁○○分別負責總攬該等 K他命於國
      內運輸過程及承租倉庫卸貨之工作，雖無證據可證明伊等
      就第一、二次私運進口之 K他命亦有出資，然伊二人涉入
      甚深，惡性亦非輕微；又被告壬○○自身有施用 K他命之
      惡習，竟未努力戒除毒品，反認 K他命銷售有利可圖，而
      意欲販賣他人；而被告癸○○、丁○○、辛○○、壬○○
      四人犯後坦承犯行，被告子○○、丙○○飾詞卸責否認犯
      行，難認已有悔意，兼衡以各該被告之智識程度、生活狀
      況等一切情狀，分別量處如主文所示之刑，並就被告丙○○、子○○、辛○○三人所處罰金刑部分，併諭知罰金易
      服勞役之折算標準，另就被告癸○○、丁○○、辛○○、
      丙○○四人定伊等應執行之刑，以示懲儆。
  五、沒收之宣告：
    (一)扣案私運進口之 K他命六十五包（驗前總毛重251680公克
      ，包裝塑膠袋總重約5579.90公克，取 0.18公克鑑驗用罄
      ）及於被告壬○○所有之自小客車內查扣之 K他命二包（
      驗前總毛重150.69公克，包裝塑膠袋總重約2.26公克，取
      0.10公克鑑驗用罄），經內政部警政署刑事警察局鑑定結
      果均係K他命無誤，均係違禁物；而包裝上開K他命之塑膠
      袋，鑑定報告並未載明確切重量，顯見與內裝之 K他命不
      能完全析離，應均依刑法第38條第1項第1款之規定宣告沒
      收。
    (二)扣案如附表一、附表四編號1、附表五編號1所示行動電話
      四具（均含SIM卡）及附表二編號1所示筆記型電腦一臺、
      編號 5所示松暐倉儲支出紀錄表一本，分別為被告癸○○
      、丁○○、子○○、辛○○所有，此業據被告丁○○、子
      ○○、辛○○三人自承在卷，而上開物品均為供其等聯絡
      運輸 K他命犯罪所用之物，亦據被告丁○○、辛○○二人
      自白無訛，並有相關通訊監察譯文在卷可資查考，應均依
      毒品危害防制條例第19條第 1項之規定宣告沒收。又上開
      物品既經扣案，即無不能沒收而需追徵價額之問題，併予
      敘明。
    (三)被告癸○○、丁○○二人用以運輸 K他命至清水休息站之
      車牌號碼 0969-NR號自小客車，雖被告丁○○自承為其所
      有，然本院查詢該自小客車車籍資料，該自小客車之登記
      車主為被告丁○○之母張美說，有車號查詢汽車車籍資料
      一紙在卷可按，則被告丁○○所陳情節既與卷附車籍查詢
      資料不符，自難逕認上開自小客車為被告丁○○所有，是
      無從依毒品危害防制條例第19條第3項之規定宣告沒收。
    (四)扣案如附表三編號 3所示之行動電話，雖係被告癸○○持
      之作為聯繫第二次運輸 K他命犯行所用之物，然依被告癸○○所陳，該行動電話乃未參與第二次運輸 K他命犯行之
      被告子○○所有，並非依本人所有；又其餘事實欄所述及
      而未扣案之行動電話及附表一至附表五所示其餘扣案物品
      ，或非本案被告所有，或無確切證據證明係本案被告所有
      ，或無證據證明係供本案運輸毒品犯罪所用之物，爰均不
      予宣告沒收，併予敘明。
    (五)扣案如附表六編號4、5所示之物，乃被告壬○○所有供預
      備販賣 K他命所用之物，此業據其於警詢中自承在卷，爰
      依刑法第38條第1項第2款之規定宣告沒收，至附表六所示
      其餘物品，均與本案無關，爰均不予宣告沒收。
、無罪部分：
  一、公訴意旨另以：
    (一)被告戊○○、丙○○二人共同基於運輸第三級毒品之犯意
      聯絡，於98年 3月11日晚間在清水休息站收受被告癸○○
      、丁○○二人所交付之一百包 K他命後，被告戊○○即駕
      車搭載被告丙○○將該批 K他命運輸至臺南地區；又被告
      子○○與被告丙○○、辛○○、癸○○、丁○○及在逃之
      江木津、林恒山共同基於私運管制物品進口及運輸第三級
      毒品之犯意聯絡，由辛○○、子○○、丁○○三人合計出
      資新臺幣（下同）240萬元，被告辛○○可分得 9公斤之K
      他命，被告子○○可分得15公斤之 K他命，另被告丁○○
      可分得6公斤之K他命，並由被告辛○○於98年 3月20日左
      右某日，向被告子○○、丁○○二人收齊款項後，以電話
      告知人在大陸地區之被告癸○○，再由被告癸○○以電話
      聯絡被告丙○○，被告丙○○囑被告戊○○前往收取，被
      告戊○○遂基於幫助運輸第三級毒品之犯意，於當晚11時
      許，在臺北縣新莊市洪金寶百貨公司，向被告辛○○收取
      上開款項轉交被告丙○○。至98年4月2日，被告戊○○再
      依被告丙○○之指示，將不知情之庚○○所借得之車牌號
      碼8791-VG號自小客車交予被告癸○○作為運輸K他命之工
      具。
    (二)被告癸○○基於販賣第三級毒品之犯意，分別於98年 2月
      上旬、98年3月中旬及98年3月下旬，在嘉義市○區○○○
      街37號1樓被告壬○○之居所，由被告癸○○各以 25,000
      元之價格，販賣K他命100公克予壬○○。
    (三)因認被告戊○○就前揭第一次運輸 K他命犯行部分，涉有
      毒品危害防制條例第4條第3項之運輸第三級毒品罪，就前
      揭第二次運輸K他命犯行部分，則有刑法第30條第1項前段
      、毒品危害防制條例第4條第3項之幫助運輸第三級毒品罪
      嫌；而被告子○○就前揭第二次運輸 K他命犯行部分，亦
      有毒品危害防制條例第4條第3項之運輸第三級毒品罪嫌；
      而被告癸○○則涉有毒品危害防制條例第4條第3項之販賣
      第三級毒品罪嫌云云。
  二、按犯罪事實應依證據認定之，無證據不得認定犯罪事實；
      又不能證明被告無罪者應諭知無罪之判決，刑事訴訟法第
      154條第2項、第301條第1項定有明文。又被告或共犯之自
      白，不得作為有罪判決之唯一證據，仍應調查其他必要之
      證據，以察其是否與事實相符，同法第156條第2項亦有明
      文規定。再按刑事訴訟法第156條第2項之立法意旨，係在
      「防範被告或共犯自白之虛擬致與真實不符，故對自白在
      證據上之價值加以限制，明定須藉補強證據以擔保其真實
      性。所謂補強證據，係指除該自白本身之外，其他足以證
      明該自白之犯罪事實確具有相當程度真實性之證據而言，
      雖所補強者，非以事實之全部為必要，但亦須因補強證據
      之質量，與自白之相互利用，足使犯罪事實獲得確信者，
      始足當之。共犯之自白，性質上仍屬被告之自白，縱先後
      所述內容一致，或經轉換為證人而具結陳述，仍屬不利己
      之陳述範疇，究非自白以外之其他必要證據，自不足作為
      證明其所自白犯罪事實之補強證據」（最高法院97年度台
      上字第1011號判決意旨參照）。
  三、有關被告戊○○、子○○被訴參與第一、二次運輸 K他命
      犯行部分：
    (一)查公訴意旨認被告戊○○、子○○二人涉有上開犯行，係
      以被告戊○○之供述、被告丙○○之供述、證人即被告辛○○、癸○○之證詞為主要之論據。訊據被告戊○○固坦
      承曾於98年 3月11日駕車搭載被告丙○○前往清水休息站
      ，之後駕車搭載被告丙○○前往臺南地區，而98年4月2日
      ，亦有向不知情之庚○○借得車牌號碼 8791-VG號自小客
      車交予被告癸○○等情，然堅決否認有何被訴運輸、幫助
      運輸第三級毒品犯行，辯稱：98年3 月11日其與被告丙○○一同南下時，並未攜帶毒品；其並未於98年 3月20日前
      後向被告辛○○收取被告子○○、丁○○等人之出資；又
      被告癸○○向其借用車牌號碼8791- VG號自小客車時，並
      未告知係用於運輸 K他命等語。另被告子○○則堅決否認
      此部分被訴犯行，辯稱：其就第二次運輸之 K他命並未出
      資等語。
    (二)經查：
      1.被告癸○○於警詢、偵查以迄本院審理中，就98年 3月
        11日交付K他命予被告丙○○之過程，始終證稱：K他命
        係交予被告丙○○所帶領前來伊不認識之姓名、年籍不
        詳成年男子，並未提及被告戊○○在場，亦未表明該等
        K 他命交予被告丙○○後之去向。至本院審理中，證人
        即被告癸○○雖證稱被告戊○○當日曾與被告丙○○一
        同到場，且被告戊○○當時站在被告丙○○身旁，然伊
        亦證稱：伊與被告丙○○、在逃共犯江木津、林恒山在
        大陸地區談論運輸毒品事宜時，被告戊○○並未在場，
        而伊與被告丙○○於98年 3月11日見面當時，並未談及
        交付毒品情事，伊亦未與被告戊○○聊天，伊不清楚被
        告丙○○有無將運輸 K他命之事告知被告戊○○等語（
        見本院99年2月9日審判筆錄第39至40頁）。又被告丙○○否認參與第一次運輸 K他命犯行之辯解，雖不足採信
        ，然其於本院審理中以證人身分到庭接受交互詰問，所
        證情節亦無一語可資為被告戊○○知悉並共同將第一次
        私運進口之 K他命轉運至臺南地區之證明。此外，復查
        無何積極證據足證被告戊○○於98年 3月11日駕車搭載
        被告丙○○前往清水休息站當時，業已知悉被告丙○○
        係前往清水休息站接運 K他命，亦無證據證明被告戊○○嗣後駕車搭載被告丙○○前往臺南地區時，其所駕駛
        之車輛上確實載有被告癸○○、丁○○二人交付之 K他
        命，是此部分顯乏積極證據足證被告戊○○確實係基於
        共同之犯意聯絡，而參與第一次 K他命運輸之犯行。至
        檢察官論告意旨，以被告戊○○為被告丙○○之貼身小
        弟，若被告戊○○未參與運毒，被告丙○○不可能讓被
        告戊○○前往現場云云。然即便被告戊○○確為被告丙○○之貼身小弟，亦無從於缺乏積極證據之狀況下，逕
        行推論被告戊○○必然知悉第一次 K他命運輸之過程，
        而逕為不利之認定。
      2.再就公訴意旨所指被告子○○出資、被告戊○○向被告
        辛○○收取出資金額部分而論，查證人癸○○於偵查及
        本院審理中，對於被告子○○確有出資參與第二次運輸
        K 他命犯行，且被告子○○與被告丁○○之出資均交予
        被告辛○○，再由被告辛○○交予被告戊○○轉交被告
        丙○○等情，固證述如一。然證人即被告辛○○對其究
        竟有無向被告子○○、丁○○二人收取資金再交予被告
        戊○○，於偵審中所證情節則反覆不定；其初於98年 7
        月20日偵訊中否認出資參與第二次運輸 K他命犯行（見
        98年度偵字第 10378號偵查卷第23頁），至同年月24日
        偵訊中，則坦承出資參與該次運輸 K他命犯行，並以證
        人身分具結證稱被告子○○就該次運輸之 K他命出資78
        萬元、被告丁○○出資50萬元，其向被告子○○指定之
        友人及被告丁○○收取其等之出資後，於98年 3月20日
        左右某日晚間11時許，在臺北縣新莊市之洪金寶百貨公
        司將其本人與被告子○○、丁○○二人之出資交予被告
        戊○○（見前引偵查卷第105頁）；嗣於98年8月24日偵
        訊中，又改稱並未向被告子○○、丁○○二人收取出資
        款項，其先前所證係依照被告癸○○之說詞而陳述（見
        前引偵查卷第184至185頁）；然至同年9月2日偵訊中，
        證人即被告辛○○又改稱其於98年 8月24日之所以翻供
        ，係因遭人脅迫所致（見前引偵查卷第201至202頁）。
        至本案審理中，證人即被告辛○○又翻易前詞，到庭證
        稱並無向被告子○○、丁○○二人收取出資及將出資交
        予被告戊○○之事（見本院99年 2月23日審判筆錄第23
        至29、39至40頁）。查證人即被告辛○○之證詞前後反
        覆不一，實無從使本院遽信其證稱曾向被告子○○、丁○○二人收取出資暨將其等出資交予被告戊○○等情屬
        實。況，本案證人即被告辛○○、癸○○二人所證上情
        ，無論是否係以證人身分具結後所為，仍屬共犯之自白
        ，而本案並無任何共犯自白以外之其他積極證據足以補
        強證人即被告癸○○、辛○○二人上開證詞，揆諸前引
        最高法院判決意旨，此部分尚無從僅憑證人即被告癸○○、辛○○二人上開證詞，逕為不利於被告戊○○、子
        ○○二人之認定。
      3.至於，被告戊○○於本院審理中證稱被告癸○○係向其
        本人借用自小客車，並非向被告丙○○借用云云，不足
        採信，應認係被告丙○○指示被告戊○○向庚○○借用
        ，理由雖如前述，然即便被告戊○○確有依被告丙○○
        之指示借用車牌號碼 8791-VG號自小客車，本案亦查無
        何積極證據足證被告丙○○於指示被告戊○○借車當時
        ，業已告知被告戊○○該車輛之用途，是亦不能僅以被
        告戊○○確實曾受被告丙○○之指示向庚○○借用上開
        自小客車為由，逕行推論其確知該自小客車之用途，仍
        代為借用而幫助運輸K他命。
    (三)綜上所述，公訴意旨認被告戊○○於第一次運輸 K他命犯
      行，與被告丙○○有犯意聯絡及行為分擔，於第二次 K他
      命運輸犯行，則有幫助運輸之舉；另被告子○○於第二次
      運輸 K他命犯行，則有出資，均屬不能證明，爰分別就其
      等上開被訴部分為無罪判決之諭知。
  四、有關被告癸○○被訴販賣第三級毒品部分：
    (一)查公訴意旨認被告癸○○涉有販賣第三級毒品罪嫌，無非
      以證人即被告壬○○之證詞暨於車牌號碼 YV-5691號自小
      客車內查獲之 K他命二包為主要之論據。惟訊據被告癸○○堅決否認有何被訴販賣第三級毒品之犯行，辯稱：伊未
      曾販賣K他命予被告壬○○，且被告壬○○所指向伊購買K
      他命之時間，伊均在大陸地區等語。
    (二)經查，證人即被告壬○○於本院審理中，雖證稱曾於公訴
      意旨所指時間、地點，向被告癸○○購買 K他命共三次云
      云，然其嗣後又供稱：其於警詢、偵查中所為自白均屬虛
      偽，其於警詢中供稱以 100公克25,000元至30,000元之價
      格向被告癸○○購入 K他命，均係任意編造，而其於本院
      審理中以證人身分具結證稱扣案之 K他命乃其向被告癸○○販入，係屬偽證等語，凡此均詳如前述。又於被告壬○○所駕駛之車牌號碼YV-5691號自小客車上查扣之K他命二
      包，並無來源證明，無從逕認係自被告癸○○處販入，則
      本件並無任何積極證據足以佐證被告壬○○供證向被告癸○○購買 K他命之自白屬實，揆諸前引最高法院判決意旨
      ，應認此部分犯罪亦屬不能證明，爰就此部分為被告癸○○無罪判決之諭知。
據上論斷，應依刑事訴訟法第299條第1項前段、第300條、第301
條第 1項，毒品危害防制條例第4條第3項、第5條第3項、第17條
第2項、第19條第1項，修正前毒品危害防制條例第4條第3項，刑
法第 2條第1項、第11條前段、第28條、第55條、第47條第1項、
第42條第5項、第51條第5款、第7款、第38條第1項第1款、第2款
，判決如主文。
本案經檢察官己○○到庭執行職務。
中    華    民    國    99    年    6     月    21    日
                  刑事第十四庭  審判長法  官  陳金虎
                                      法  官  孫淑玉
                                      法  官  周紹武
以上正本證明與原本無異
如不服本判決應於收受本判後10日內向本院提出上訴書狀，並應
敘述具體理由。其未敘述上訴理由者，應於上訴期間屆滿後20日
內向本院補提理由書狀（均須按他造當事人之人數附繕本）「切
勿逕送上級法院」。
                                      書記官  徐晨芳
中    華    民    國    99    年    6     月    24    日
附錄本案論罪科刑法條全文：
毒品危害防制條例第4條第3項
製造、運輸、販賣第三級毒品者，處 5年以上有期徒刑，得併科
新臺幣7百萬元以下罰金。
修正前毒品危害防制條例第4條第3項
製造、運輸、販賣第三級毒品者，處 5年以上有期徒刑，得併科
新臺幣5百萬元以下罰金。
毒品危害防制條例第5條第3項
意圖販賣而持有第三級毒品者，處3年以上10年以下有期徒刑，
得併科新臺幣3百萬元以下罰金。
┌────────────────────────────────────┐
│【附表一】於臺南縣永康市○○路90號查扣之行動電話                        │
├──┬────────────────┬────────────┬───┤
│編號│品                名            │數          量          │所有人│
├──┼────────────────┼────────────┼───┤
│  1 │NOKIA行動電話機                 │壹具（含SIM卡壹張）     │丁○○│
│    │（電話門號：0000000000號）      │                        │      │
├──┼────────────────┼────────────┼───┤
│  2 │NOKIA行動電話機                 │壹具（含SIM卡壹張）     │癸○○│
│    │（電話門號：0000000000號）      │                        │      │
└──┴────────────────┴────────────┴───┘
┌────────────────────────────────────┐
│【附表二】於臺南縣永康市○○街211號查扣之物品                           │
├──┬────────────────┬────────────┬───┤
│編號│  品              名            │數    量                │所有人│
├──┼────────────────┼────────────┼───┤
│  1 │ACER筆記型電腦                  │壹臺（含無線滑鼠、無線網│丁○○│
│    │S/N：LUS550B00000000F191601     │卡各壹個）              │      │
├──┼────────────────┼────────────┼───┤
│  2 │記事本                          │壹本                    │丁○○│
├──┼────────────────┼────────────┼───┤
│  3 │不動產租賃契約書                │壹份                    │丁○○│
│    │                                │                        │      │
├──┼────────────────┼────────────┼───┤
│  4 │NOKIA行動電話機                 │壹具（含SIM卡壹張）     │丁○○│
│    │（序號：000000000000000）       │                        │      │
│    │（電話門號：0000000000號）      │                        │      │
├──┼────────────────┼────────────┼───┤
│  5 │松暐倉儲支出記錄表              │壹本                    │丁○○│
└──┴────────────────┴────────────┴───┘
┌────────────────────────────────────┐
│【附表三】於嘉義縣水上鄉寬士村崎子投22號之229查扣之物品                 │
├──┬────────────────┬────────────┬───┤
│編號│  品              名            │數    量                │所有人│
├──┼────────────────┼────────────┼───┤
│  1 │NOKIA行動電話機                 │壹具（含SIM卡壹張）     │癸○○│
│    │（序號：000000000000000）       │                        │      │
│    │（電話門號：0000000000號）      │                        │      │
├──┼────────────────┼────────────┼───┤
│  2 │NOKIA牌行動電話機               │壹具（含SIM卡壹張）     │癸○○│
│    │（序號：000000000000000）       │                        │      │
│    │（電話門號：0000000000000號）   │                        │      │
├──┼────────────────┼────────────┼───┤
│  3 │NOKIA牌行動電話機               │壹具（含SIM卡壹張）     │子○○│
│    │（序號：000000000000000）       │                        │      │
│    │（電話門號：0000000000號）      │                        │      │
├──┼────────────────┼────────────┼───┤
│  4 │ANYCALL行動電話機               │壹具（含SIM卡壹張）     │癸○○│
│    │（序號：000000-00-000000-0）    │                        │      │
│    │（SIM卡卡號：00000-0000000000） │                        │      │
├──┼────────────────┼────────────┼───┤
│  5 │NOKIA行動電話機                 │壹具（含SIM卡壹張）     │癸○○│
│    │（序號：000000000000000）       │                        │      │
│    │（SIM卡卡號：00-0000-0000-0000）│                        │      │
├──┼────────────────┼────────────┼───┤
│  6 │XiMRX行動電話機                 │壹具（含SIM卡壹張）     │癸○○│
│    │（話機序號：000000000000000）   │                        │      │
│    │（SIM卡卡號：00000-00000-00000-0│                        │      │
│    │  985N）                        │                        │      │
├──┼────────────────┼────────────┼───┤
│  7 │臺灣大哥大SIM卡                 │壹張                    │癸○○│
│    │（SIM卡卡號：0000-00-000000-0） │                        │      │
├──┼────────────────┼────────────┼───┤
│  8 │家樂福SIM卡                     │壹張                    │癸○○│
│    │（SIM卡卡號：00000000）         │                        │      │
├──┼────────────────┼────────────┼───┤
│  9 │中國聯通SIM卡                   │壹張                    │癸○○│
│    │（SIM卡卡號：00000-00000-00000-0│                        │      │
│    │  000N）                        │                        │      │
├──┼────────────────┼────────────┼───┤
│ 10 │神州行SIM卡                     │壹張                    │癸○○│
│    │（SIM卡卡號：00000-00000-00000-0│                        │      │
│    │  1896）                        │                        │      │
├──┼────────────────┼────────────┼───┤
│ 11 │臺灣大哥大預付卡申請書（申用門號│壹張                    │癸○○│
│    │：0000000000號）                │                        │      │
└──┴────────────────┴────────────┴───┘
┌────────────────────────────────────┐
│【附表四】於子○○身上查扣之物品                                        │
├──┬────────────────┬────────────┬───┤
│編號│  品              名            │數    量                │所有人│
├──┼────────────────┼────────────┼───┤
│  1 │SONY ERICSSON行動電話           │壹具（含SIM卡壹張）     │子○○│
│    │（序號：00000000000000-0-00）   │                        │      │
│    │（門號：0000000000號）          │                        │      │
├──┼────────────────┼────────────┼───┤
│  2 │ANYCALL行動電話                 │壹具（含SIM卡壹張）     │子○○│
│    │（序號：0000000000000000）      │                        │      │
│    │（門號：0000000000號）          │                        │      │
├──┼────────────────┼────────────┼───┤
│  3 │NOKIA行動電話                   │壹具（含SIM卡壹張）     │子○○│
│    │（門號：0000000000號）          │                        │      │
└──┴────────────────┴────────────┴───┘
┌────────────────────────────────────┐
│【附表五】於臺北縣板橋市○○路339巷8號查扣之物品                        │
├──┬───────────┬─────────────┬───────┤
│編號│  品              名  │數    量                  │所有人        │
├──┼───────────┼─────────────┼───────┤
│  1 │行動電話              │壹具（含SIM卡壹張）       │辛○○        │
│    │（門號：0000000000號）│                          │              │
├──┼───────────┼─────────────┼───────┤
│  2 │行動電話              │壹具（含SIM卡壹張）       │辛○○        │
│    │（門號：0000000000號）│                          │              │
└──┴───────────┴─────────────┴───────┘
┌────────────────────────────────────┐
│【附表六】於嘉義縣太保市○○路○段175號查扣之物品                       │
├──┬────────────────┬────────────┬───┤
│編號│  品              名            │數    量                │所有人│
├──┼────────────────┼────────────┼───┤
│  1 │SAMSUNG行動電話                 │壹具（含SIM卡壹張）     │壬○○│
│    │（門號：0000000000）            │                        │      │
├──┼────────────────┼────────────┼───┤
│  2 │TATUNG行動電話                  │壹具（含SIM卡壹張）     │壬○○│
│    │（序號：000000000000000）       │                        │      │
│    │（門號：0000000000）            │                        │      │
├──┼────────────────┼────────────┼───┤
│  3 │SAMSUNG行動電話                 │壹具（含SIM卡壹張）     │壬○○│
│    │（門號：0000000000）            │                        │      │
├──┼────────────────┼────────────┼───┤
│  4 │電子秤                          │壹臺                    │壬○○│
├──┼────────────────┼────────────┼───┤
│  5 │拉鍊袋                          │壹佰陸拾玖個            │壬○○│
├──┼────────────────┼────────────┼───┤
│  6 │K他命殘渣袋                     │個                    │壬○○│
└──┴────────────────┴────────────┴───┘

司法院資訊處製作；財團法人民間司法改革基金會備份。
